【裁判字號】    94,上易,2226
【裁判日期】    950125
【裁判案由】    毒品危害防制條例
【裁判全文】
臺灣高等法院刑事判決                94年度上易字第2226號
上  訴  人  臺灣士林地方法院檢察署檢察官
上  訴  人
即  被  告  甲○○
上列上訴人等因被告毒品危害防制條例案件，不服臺灣士林地方
法院94年度易字第418號，中華民國94年10月19日第一審判決（
起訴案號：臺灣士林地方法院檢察署94年度毒偵字第819號），
提起上訴，本院判決如下：
    主  文
上訴駁回。
    事實及理由
一、本案經本院審理結果，認第一審以上訴人即被告甲○○犯毒
    品危害防制條例刑十條第二項施用第二級毒品之罪，判處有
    期徒刑五月，並諭知以三百元折算一日之易科罰金之折算標
    準，其認事用法及量刑均無不當，應予維持，並引用第一審
    判決書記載之事實、證據及理由（如附件）。
二、檢察官上訴意旨略以：被告有施用毒品前科，採驗之尿液亦
    有毒品反應，惟被告不知悔悟，一再卸詞圖辯，復經原審將
    其所提出之藥物送調查局檢驗並無毒品反應，被告所為實屬
    浪費司法資源之行為，原審量刑過輕，指摘原判不當。惟按
    量刑屬法院依諸全案卷證所為之職權事項，原審已於理由欄
    內敘明本件量刑審酌之一切情狀，本院審酌原審量刑並無失
    之於過輕之情形，自屬妥適。檢察官執此上訴為無理由；另
    被告仍執前詞否認犯行云云，亦無理由，均應駁回上訴。
三、被告經合法傳喚，無正當理由不到庭，爰不待其陳述逕行判
    決。
據上論結，應依刑事訴訟法第373條、第368條、第371條，判決
如主文。
本案經檢察官呂丁旺到庭執行職務。
中    華    民    國    95    年    1     月    25    日
                  刑事第十八庭  審判長法  官  溫耀源
                                      法  官  邱同印
                                      法  官  段景榕
以上正本證明與原本無異。
不得上訴。
                                      書記官  陳靜姿
中    華    民    國    95    年    1     月    25    日
附錄本案論罪科刑法條全文：
毒品危害防制條例第十條
施用第一級毒品者，處六月以上五年以下有期徒刑。
施用第二級毒品者，處三年以下有期徒刑。
附件：
臺灣士林地方法院刑事判決               94年度易字第418號
公  訴  人  臺灣士林地方法院檢察署檢察官
被      告  甲○○  男  39歲（民國○○年○月○○日生）
                    身分證統一編號：Ｚ000000000號
                    住台北市○○區○○街2段190巷11號4樓
上列被告因違反毒品危害防制條例案件，經檢察官提起公訴（94
年度毒偵字第819 號），本院判決如下：
    主  文
甲○○施用第二級毒品，處有期徒刑伍月。如易科罰金，以佰
元折算壹日。
扣案之吸食器壹組沒收。
    事  實
一、甲○○前因施用毒品案件，經本院於民國91年2月20日以91
    年度毒聲字第186 號裁定送觀察、勒戒後，認無繼續施用毒
    品之傾向，經臺灣士林地方法院檢察署檢察官於91年3 月12
    日以91年度毒偵字第264 號不起訴處分，並於同日釋放。詎
    甲○○於觀察、勒戒執行完畢釋放後5 年內，竟仍不知悛悔
    ，復於94年2 月19日21時35分許為警採尿往前回溯96小時內
    之某時，在不詳處所，施用第2 級毒品安非他命1 次，嗣於
    同日下午17時30分許，為警持搜索票在其位於臺北市○○區
    ○○街2 段190 巷11號4 樓之住處查獲，並當場扣得甲○○
    所有供施用安非他命之吸食器1 組及與其本件犯行無涉之分
    裝袋50個。
二、案經臺北市政府警察局大安分局報請臺灣士林地方法院檢察
    署檢察官偵查起訴。
    理  由
一、訊據被告甲○○矢口否認有何施用毒品之犯行，辯稱：伊於
    觀察勒戒執行完畢後即未再施用安非他命，警察查獲的吸食
    器是伊3 年前施用安非他命所用者，分裝袋係裝糖之用，伊
    之尿液呈安非他命陽性反應或因服用感冒藥所致云云。經查
    ：
    (一)被告經警查獲後於94年2 月19日21時35分許採集之尿液（
      檢體編號：005111號），經送請台灣尖端先進生技醫藥股
      份有限公司以酵素免疫分析法（EIA）初 步檢驗，並以氣
      相層析質譜儀（GC/MS）進 行確認檢驗結果，均判定該尿
      液檢體呈安非他命及甲基安非他命陽性反應，有台灣尖端
      先進生技醫藥股份有限公司94年3 月3 日濫用藥物檢驗報
      告1 紙在卷可稽（見台灣士林地方法院檢察署94年度偵字
      第2771號卷第50頁）。次查個人口服投與甲基安非他命後
      ，其尿液中能否驗出安非他命陽性反應，與其投與方式、
      投與量、個人體質、採尿時間及檢測儀器之精密度等有關
      ，一般而言，約70% 於口服投與後24小時內自尿中排出，
      約90% 於96小時內自尿中排出，從而吸食時間距採集尿液
      時間最長可能不會超過4 日，此有行政院衛生署藥物食品
      檢驗局81年2 月8 日 (81) 藥檢壹字第1156號函可參。足
      見被告於94年2 月19日21時35分許為警採尿時起回溯96小
      時內（不含為警查獲後留滯警局期間）某時，有施用第二
      級毒品安非他命之行為。
    (二)雖被告以其有服用成藥故尿液呈安非他命陽性反應云云置
      辯，惟查，目前常用檢驗尿液中是否含有毒品反應之方法
      ，有免疫學分析法和層析法2 類。尿液初步檢驗係採用免
      疫學分析法，由於該分析法對結構類似之成分，亦可能產
      生反應，故初步檢驗呈陽性反應者，需採用另一種不同分
      析原理之檢驗方法進行確認。大部分地方衛生單位所採用
      之另一種方法為Toxi-Lab分析法（屬薄層分析法），經行
      政院衛生署認可之檢驗機構則採用氣相層析質譜儀（
      GC/NS）分 析法。以氣相層析質譜儀分析法進行確認者，
      均不致產生偽陽性反應，有行政院衛生署管制藥品管理局
      92年6 月20日管檢字第0920004713號函在卷可按。本件被
      告之尿液既係經鑑定機關以酵素免疫分析法初步檢驗，並
      利用氣相層析質譜儀進行確認檢驗，顯已排除被告因服用
      藥物導致尿液測試呈偽陽性之可能。
    (三)再經將被告提供其服用之成藥4 包送法務部調查局檢驗結
      果，均無毒品反應，有該局94年8月11日調科壹字第
      09462102630 號檢驗通知書在卷足憑，足徵被告辯稱其驗
      尿結果呈安非他命陽性反應係因服用感冒藥所致，要屬卸
      責之詞。
    (四)參以於被告住處搜獲之吸食器1 組，經送法務部調查局檢
      驗結果，有毒品甲基安非他命成份殘留，亦有上開檢驗通
      知書可按。被告對該吸食器係供作施用安非他命一節，亦
      自承無諱。按被告前次受觀察勒戒執行完畢之時間為91年
      3 月12日，倘其自該時起即戒除施用毒品惡習，則豈有不
      丟棄以前之施用工具，而將之保留近3 年致遭警查獲之理
      ？顯見被告所辯查獲之吸食器係3 年前使用，其於前案之
      後即未曾再施用安非他命云云，應係不實。是被告所辯，
      均屬卸責之飾詞，不足採信，其確有施用施用安非他命之
      犯行，殆可認定。
    (五)又被告前因施用毒品案件，經本院於91年2 月20日以91年
      度毒聲字第186 號裁定送觀察、勒戒後，因認無繼續施用
      毒品之傾向，經臺灣士林地方法院檢察署檢察官於91年3
      月12日以91年度毒偵字第264 號不起訴處分，並於同日釋
      放等情，亦有臺灣士林地方法院檢察署檢察官91年度毒偵
      字第264 號不起訴處分書、臺灣高等法院被告前案紀錄表
      各1 份在卷可稽。被告於觀察勒戒執行完畢釋放後5 年內
      再犯毒品危害防制條例第10條第2 項之罪，事證明確，犯
      行洵堪認定，應依法論科。
二、核被告所為，係犯毒品危害防制條例第10條第2項之施用第
    二級毒品罪。爰審酌被告因施用毒品經裁定送觀察、勒戒執
    行完畢釋放後，仍無法戒斷毒癮，顯見戒毒意志薄弱，本件
    犯後並飾詞卸責，顯無悔意，及其品行、智識程度、生活狀
    況等一切情狀，量處如主文所示之主刑，並諭知易科罰金之
    折算標準，以資懲儆。
三、扣案之吸食器1 組，係供施用毒品所用之物，且屬被告所有
    ，併依刑法第38條第1 項第2 款規定宣告沒收。至分裝袋50
    個經檢驗結果均無毒品反應，有上開法務部調查局94年8 月
    11日調科壹字第09462102630 號檢驗通知書足按，被告並稱
    該等分裝袋係用來裝糖等語，是上開分裝袋與被告本件犯行
    無涉，毋庸沒收，亦附此敘明。
據上論斷，應依刑事訴訟法第299條第1項前段，毒品危害防制條
例第10條第2 項，刑法第11條前段、第41條第1 項、第38條第1
項第2 款，罰金罰鍰提高標準條例第2 條，判決如主文。
本案經檢察官薛嘉珩到庭執行職務
中    華    民    國    94    年    10    月    19    日
                  刑事第五庭審判長法  官  朱光仁
                                  法  官  蘇嫊娟
                                  法  官  彭洪媛


司法院資訊處製作；財團法人民間司法改革基金會備份。
